宣示判決筆錄
原      告  合作金庫商業銀行股份有限公司

法定代理人  雷仲達  
訴訟代理人  蕭淳陽  
            王東隆  
被      告  朱岳崧  
上列當事人間111年度中簡字第2182號請求返還借款事件，於中
華民國111年8月12日上午9時25分整在臺灣臺中地方法院臺中簡
易庭宣示判決，出席職員如下：
    法      官  林筱涵
    書  記  官  洪加芳
朗讀案由。
法官朗讀主文宣示判決如下：
    主      文
被告應給付原告新臺幣伍萬參仟陸佰肆拾元，及自民國一一一年
一月二十九日起至清償日止，按週年利率百分之一點八四五計算
之利息，暨自民國一一一年三月一日起至清償日止，其逾期在六
個月以內者，按上開利率百分之十，逾期超過六個月部分，按上
開利率百分之二十計算之違約金。
被告應給付原告新臺幣玖萬陸仟陸佰陸拾陸元，及自民國一一一
年四月二十八日起至清償日止，按週年利率百分之二點○九五計
算之利息，暨自民國一一一年三月一日起至清償日止，其逾期在
六個月以內者，按上開利率百分之十，逾期超過六個月部分，按
上開利率百分之二十計算之違約金，每次違約狀態最高連續收取
期數為九期。
訴訟費用新臺幣壹仟陸佰陸拾元由被告負擔。
本判決得假執行。
    事實及理由之要領
一、原告主張：
  ㈠被告於民國109年5月29日向原告申貸「受嚴重特殊傳染性肺
    炎影響勞工紓困貸款」新臺幣（下同）10萬元，約定借款期
    間自109年5月29日起至112年5月29日止，借款利率按中華郵
    政股份有限公司二年期存款額度未達五百萬元定期儲金機動
    利率加週年利率百分之1機動計息（111年3月23日前為百分
    之1.845）；前6個月本金寬緩，自第7個月起至清償日止，
    依年金法按月平均攤還本息；並約定第1年利息由主管機關
    補貼，惟補貼期間若積欠貸款本金達3個月，或有其他經主
    管機關停止補貼之情事時，自主管機關停止補貼之日起按上
    開利率收息；如未依約還款，另加計逾期在6個月以內者，
    按上開利率百分之10，逾期超過6個月部分，按上開利率百
    分之20計算之違約金。詎被告自111年3月1日起即未依約攤
    還本息，債務已視為全部到期，現尚積欠本金53,640元及如
    主文第1項所示之利息、違約金。
  ㈡被告另於110年6月28日向原告申貸「受嚴重特殊傳染性肺炎
    影響勞工紓困貸款」10萬元，約定借款期間自110年6月28日
    起至113年6月28日止，借款利率按中華郵政股份有限公司二
    年期存款額度未達五百萬元定期儲金機動利率加週年利率百
    分之1機動計息（111年3月23日起為百分之2.095）；前6個
    月本金寬緩，自第7個月起至清償日止，依年金法按月平均
    攤還本息；並約定第1年利息由主管機關補貼，惟補貼期間
    若積欠貸款本金達3個月，或有其他經主管機關停止補貼之
    情事時，自主管機關停止補貼之日起按上開利率收息；如未
    依約還款，另加計逾期在6個月以內者，按上開利率百分之1
    0，逾期超過6個月部分，按上開利率百分之20計算之違約金
    ，每次違約狀態最高連續收取期數為9期。詎被告自111年3
    月1日起即未依約攤還本息，債務已視為全部到期，現尚積
    欠本金96,666元及如主文第2項所示之利息、違約金。
  ㈢為此，爰依消費借貸之法律關係，提起本件訴訟，並聲明如
    主文第1、2項所示。
二、上開原告主張之事實，業據其提出借款契約、「受嚴重特殊
    傳染性肺炎影響勞工紓困貸款」增補條款契約書、存款利率
    表、勞動部對受嚴重特殊傳染性肺炎影響勞工紓困貸款及利
    息補貼作業須知、催告函、掛號郵件收件回執、國內快捷/
    掛號/包裹查詢、放款帳務資料查詢單為證。被告已於相當
    時期受合法之通知，而於言詞辯論期日不到場，亦未提出準
    備書狀爭執，依民事訴訟法第436條第2項適用第280條第3項
    、第1項之規定，視同自認。從而，原告依消費借貸之法律
    關係，請求被告給付如主文第1、2項所示之金額，為有理由
    ，應予准許。
三、訴訟費用負擔及假執行宣告之依據：民事訴訟法第78條、第
    389條第1項第3款。
如不服本判決，應於送達後20日內，向本院提出上訴狀並表明上
訴理由，如於本判決宣示後送達前提起上訴者，應於判決送達後
20日內補提上訴理由書（須附繕本）。
中　　華　　民　　國　　111 　年　　8 　　月　　12　　日
                  臺灣臺中地方法院臺中簡易庭
                                  法  官  林筱涵
                                  書記官  洪加芳
以上正本證明與原本無異。
中　　華　　民　　國　　111 　年　　8 　　月　　12　　日
                                  書記官  洪加芳